---
title: "Lista 1"
author: "Davi Guerra"
output:
  html_document:
    df_print: paged
---
```{r echo=F, include=F}

library(tidyverse)

```


### Questão 1

**Simulando computacionalmente o preenchimento de um álbum de figurinhas.**


Suponha que há um álbum com 533 figurinhas diferentes. Cada pacote com 5 figurinhas custa 2 reais. Supondo que as figurinhas são distribuídas aleatóriamente nos pacotes (e portanto os pacotes são independentes entre si e a probabilidade de cada figurinha ser selecionada é a mesma), queremos estudar a distribuição do gasto necessário para completar o álbum (considere que não haja troca de figurinhas repetidas.).


**a)** Qual é o gasto esperado para se preencher o álbum?

```{r}



pacote <- 5
preco <- 2


lista_conts <- c()

for(i in 1:1000) {
  
  album <- sapply(1:533, function(x) 0)
  
  cheio <-  F
  
  cont <- 0
  
  while(cheio == F){
  
    cont <- cont + 1
     
    
    figurinhas <- sample(1:533, pacote, replace = T)
    
    for(fig in figurinhas){
      album[fig] <- album[fig] + 1
    }
      
    
    
    if(0 %in% album) { cheio <- F }
    
    else{ cheio <- T }
    
 
  }
  
  lista_conts[i] <- cont
}

lista_conts_preco <- sapply(lista_conts, function(x) x*preco)


mean(lista_conts_preco)




```
```{r}


dnorm(2000, mean(lista_conts_preco), sd(lista_conts_preco))
```



**c)**  Qual é a probabilidade de que, ao completar o álbum, o colecionadar tenha 5 figurinhas repetidas da primeira figurinha do albúm (desconsiderando a que colou no álbum).


 *- Espaço Amostral:*

\[ \Omega = \{ (x_1,...,x_n): x_i \subset figurinhas, i = {1,..,n} \} \]


$A$ = {Dado que o album foi completado, encontrar 5 figurinhas repetidas da primeira figurinha} 



 figurinha 1 = 6
 
 figurinha 2 até 533 = n - 533 - 6
 
 
 \[\frac{(533 - 1)^{n - (533 - 6)}}{533^{n-533}} \]


```{r}
evento.a <- function(n) {
  
  (533 - 1)**(n-(533+6))/(533^(n-533))
}

evento.a(mean(lista_conts))



```




